【裁判字號】    90,易,1954
【裁判日期】    900712
【裁判案由】    毒品危害防制條例
【裁判全文】
臺灣臺中地方法院刑事判決                          九十年度易字第一九五四號
    公  訴  人  台灣台中地方法院檢察署檢察官
    被      告  甲○○
右列被告因毒品危害防制條例案件，經檢察官提起公訴（九十年度偵字第二四七九號
），本院判決如左：
    主  文
甲○○施用第二級毒品，累犯，處有期徒刑陸月，如易科罰金，以參佰元折算壹日。
    事  實
一、甲○○曾因違反麻醉藥品管理條例案件，經本院判處有期徒刑十一月，於民國八
    十六年四月一日執行完畢。並曾因施用毒品案件，先後依本院八十七年度毒聲字
    第二二五八及八十八年度毒聲字第三二八二號裁定送觀察勒戒後，均認無繼續施
    用毒品傾向，由台灣台中地方法院檢察署檢察官於八十七年十月二十日及八十八
    年六月十七日，分別以八十七年度偵字第二一五六八號及八十八年度偵緝字第六
    二九號為不起訴處分。詎仍不知悔改，復於八十九年一月二十三日二十三時許，
    為警在台中縣新社鄉○○街○段新社加油站前查獲之前三日內某時，在不詳地點
    ，施用第二級毒品安非他命一次。
二、案經台中縣警察局東勢分局報請台灣台中地方法院檢察署檢察官偵查起訴。
    理  由
一、訊據被告林叢蒿否認施用第二級毒品犯行，辯稱伊於勒戒後即未再施用安非他命
    云云。惟查被告於上開時地為警查獲後，經警採其尿液送驗結果，甲基安非他命
    反應為陽性，有台中縣衛生局檢驗尿水報告書附卷可稽，顯見被告於查獲前之三
    日內之某時，確有施用安非他命之行為，所辯無非飾卸之詞，不足採信。又被告
    曾因施用毒品案件，先後依本院八十七年度毒聲字第二二五八及八十八年度毒聲
    字第三二八二號裁定送觀察勒戒後，均認無繼續施用毒品傾向，由台灣台中地方
    法院檢察署檢察官於八十七年十月二十日及八十八年六月十七日，分別以八十七
    年度偵字第二一五六八號及八十八年度偵緝字第六二九號為不起訴處分，亦有台
    灣台中地方法院檢察署檢察官不起訴處分書二件在卷足憑，本件事證明確，被告
    犯行已堪認定。
二、核被告所為，係犯毒品危害防治條例第十條第二項之施用第二級毒品罪。其持有
    之低度行為，已為施用之高度行為所吸收，不另論罪。又被告曾因違反麻醉藥品
    管理條例案件，經本院判處有期徒刑十一月，於八十六年四月一日執行完畢，有
    台灣台中地方地方法院檢察署刑案資料查註紀錄表可參，五年以內再犯有期徒刑
    以上之本罪，為累犯，應依法加重其刑。爰審酌被告已有賭博、麻醉藥品管理條
    例等前科，並曾經觀察勒戒二次，仍不知悔悟及其犯罪手段、所生危害、犯罪後
    態度等一切情狀，處以如主文所示之刑，並諭知易科罰金之折算標準。另被告行
    為後，刑法第四十一條業經立法院通過修正為犯最重本刑為五年以下有期徒刑以
    下之刑之罪，而受六個月以下有期徒刑或拘役之宣告，因身體、教育、職業、家
    庭之關係或其他正當事由，執行顯有困難者，得以一元以上三元以下折算一日，
    易科罰金。但確因不執行所宣告之刑，難收矯正之效，或難以維持法秩序者，不
    在此限（另增訂第二項，併合處罰之數罪，均有前項情形，其應執行之刑逾六月
    者，亦同），並經總統於九十年一月十日公布，同年月十二日生效，本件自應適
    用修正公布生效之新法諭知易科罰金之折算標準，併予敘明。
據上論斷，應依刑事訴訟法第二百九十九條第一項前段，毒品危害防治條例第十條第
二項、刑法第十一條前段、第二條第一項前段、第四十七條、第四十一條第一項前段
、罰金罰鍰提高標準條例第二條，判決如主文。
中      華      民      國      九十      年      七      月    十二    日
                                        法  官  鍾  堯  航
右正本證明與原本無異。
如不服本判決，應於送達後十日內向本院提出上訴狀（須附繕本），上訴於台灣高等
法院台中分院。
                                        書記官
中      華      民      國      九十      年      七      月    十二    日
附錄論罪科刑法條
毒品危害防制條例第十條第二項
施用第二級毒品者，處三年以下有期徒刑。


司法院資訊處製作；財團法人民間司法改革基金會備份。
